臺灣臺中地方法院刑事判決　　　　　　 96年度易字第2112號
公　訴　人　臺灣臺中地方法院檢察署檢察官
被　　　告　戊○○
上列被告因竊盜案件，經檢察官提起公訴（96年度偵字第603號
），本院判決如下：
    主    文
戊○○竊盜，未遂，處有期徒刑伍月，如易科罰金，以新臺幣壹
仟元折算壹日。扣案之鑰匙壹支沒收。
    犯罪事實
一、戊○○於民國（下同）九十五年十二月十七日十六時許，在
    臺中市○區○○路五段與自由路三段口之市場旁，因見乙○○○所使用牌照號碼ＮＱＪ—五二八之重型機車（登記為王
    寶華所有）停放該處，且乙○○○離開如廁，認有機可趁，
    遂意圖為自己不法之所有，以自備鑰匙一支著手開啟該重型
    機車座墊下置物箱，欲竊取置物箱內財物，尚未打開該重型
    機車座墊之際即為經過該處之巡邏員警發現有異，經盤查查
    獲，而未得手，並當場扣得上揭鑰匙乙把。
二、案經臺中市警察局第三分局報告臺灣臺中地方法院檢察署檢
    察官偵查起訴。
    理  由
一、按現行刑事訴訟法為保障被告之反對詰問權，排除具有虛偽
    危險性之傳聞證據，以求實體真實之發見，於該法第一百五
    十九條第一項明定被告以外之人於審判外之言詞或書面陳述
    ，除法律有規定者外，不得作為證據。又被告以外之人於審
    判外之陳述，雖不符前四條之規定（即刑事訴訟法第一百五
    十九條之一至一百五十九條之四），而經當事人於審判程序
    同意作為證據，法院審酌該言詞陳述或書面陳述作成時之情
    況，認為適當者，亦得為證據；當事人、代理人或辯護人於
    法院調查證據時，知有第一百五十九條第一項不得為證據之
    情形，而未於言詞辯論終結前聲明異議者，視為有前項之同
    意，刑事訴訟法第一百五十九條之五定有明文。本件檢察官
    及被告並未就卷內證據資料之證據能力有所爭執，且迄於言
    詞辯論終結前，均未主張有刑事訴訟法第一百五十九條第一
    項不得為證據之情形，是應認已同意卷內證據均得作為證據
    ，且經本院審酌後，認無不適當之情形，應認本案調查之卷
    內證據均有證據能力，合先敘明。
二、訊據被告戊○○矢口否認有上開竊盜犯行，辯稱：伊與被害
    人乙○○○認識，伊要打開乙○○○機車的置物箱是伊有些
    東西要放在他的機車置物箱裡面，且有經過他的同意，伊不
    是要竊取他的財物云云。惟查：
  (一)被告戊○○於警詢、偵訊及本院審理時均坦承有於上揭時
      、地以自備鑰匙開啟被害人乙○○○停放在該處之機車置
      物箱等情，核與證人即當時逗留在該機車旁之丙○○於偵
      訊中所結證稱：伊今（十七）日下午看到被告拿他的車鑰
      匙在開一台機車的置物箱等語（見偵查卷第七頁），及證
      人即本案查獲之員警甲○○於本院審理時到庭結證稱：當
      時伊和葉翰章一起巡邏，在跳蚤市場轉角看到一群人蹲在
      機車旁，伊等就停車，就看到被告手上用鑰匙在撬機車置
      物箱，伊等就下車要走過去盤查，被告剛開始沒有發覺伊
      等，伊等走到他身旁他才發覺警察，他就把鑰匙收起來，
      當時置物箱還沒有被打開，被告用鑰匙撬開機車的時間約
      五秒左右等語（見本院九十六年五月二十八日審理筆錄）
      相符，足認被告客觀上確有以自備之鑰匙一支著手開啟被
      害人乙○○○之ＮＱＪ—五二八號機車置物箱之事實，應
      堪認定。
  (二)被告雖以上開情詞置辯，惟其於警詢時先係供稱：伊認識
      ＮＱＪ—五二八車主乙○○○，她於十七日十二時許親口
      叫伊去ＮＱＪ—五二八機車拿衛生紙，伊才會去開坐墊，
      且伊上星期就曾經開啟過ＮＱＪ—五二八坐墊，也是她要
      伊拿衛生紙，該日十六時乙○○○打電話給伊（0000
      000000）告訴伊正在上廁所，要伊拿衛生紙給她，
      伊因為沒有機車鑰匙所以伊才使用自己的鑰匙想撬開坐墊
      等語（見警卷第四頁、第五頁），復於偵訊時仍陳稱：是
      車主乙○○○打手機叫伊到她車子拿衛生紙，伊就用伊的
      機車鑰匙去開她車子的置物箱，還在用伊的車鑰匙開置物
      箱時，就為警查獲；伊等星期天在跳蚤市場喝茶，當天被
      害人說要去廁所，叫伊幫忙拿衛生紙，被害人進入廁所後
      再用手機催伊一次等語（見偵查卷第六頁、第十一頁、第
      十二頁），嗣於本院審理時卻改稱：伊打開乙○○○機車
      的置物箱，是伊有些東西要放在她的機車置物箱裡面云云
      ，則其前後供述何以打開乙○○○機車之置物箱，已有齟
      齬，是否為真，已非無疑。再參以被害人乙○○○於警詢
      時已證稱：伊於九十五年十二月十七日十五時三十分許，
      因要上廁所，遂將機車停放在復興路與自由路口，伊未曾
      請託被告至機車處取衛生紙等語（見警卷第十一頁、第十
      二頁）。而查獲之員警甲○○當場請被害人乙○○○將該
      機車之置物箱打開，裡面亦無衛生紙等情，亦據證人甲○○於本院審理時到庭證述明確（見本院九十六年五月二十
      八日審理筆錄），且經檢察官於偵查中調閱被告所有之行
      動電話門號0000000000於九十五年十二月十七
      日之雙向通聯紀錄結果顯示，該門號自當日零時起至被告
      被逮捕之十六時止，並無任何受話紀錄，此有通聯紀錄三
      紙在卷可稽（見本院卷第三十四頁至第三十六頁），足徵
      被告上開所辯，撬開該機車之置物箱是為拿衛生紙給車主
      乙○○○云云，顯與事實不符，並非可採。至被告雖於本
      院另辯稱：伊打開乙○○○機車的置物箱，是伊有些東西
      要放在她的機車置物箱裡面云云，並聲請傳喚證人丙○○
      到庭做證以實其說，惟證人丙○○經本院依法傳喚，並未
      到庭，然參酌證人丙○○於警詢及偵訊中所分別證述稱：
      「（戊○○是否有跟你一起討論撬重機車ＮＱＪ—五二八
      號為何一事？）戊○○只告訴我要試機車鑰匙並將車移開
      而已。」（見警卷第七頁）；「（今日你看到戊○○在做
      什麼？）我今日下午看到被告拿他的車鑰匙在開一台機車
      的置物箱，機車車主沒有在旁邊，至於車主有無同意他開
      啟置物箱，我並不清楚。」等語（見偵查卷第七頁），均
      未提及被告要將東西放在被害人乙○○○的機車置物箱內
      之情事，且縱果如被告所述係要將其物品寄放在被害人機
      車之置物箱內，衡情應交由被害人放入，而非由其自行以
      其鑰匙開啟被害人之機車置物箱，則被告上開所辯，顯與
      常情有違，應為事後卸責之詞，不足採信。此外，並有扣
      案之鑰匙一支可資佐證，本件事證明確，被告竊盜犯行堪
      以認定。至被告另聲請傳喚証人丙○○，因事証已臻明確
      ，核無必要，附予敘明。
三、核被告戊○○所為，係犯刑法第三百二十條第三項、第一項
    之普通竊盜未遂罪。被告已著手於竊盜犯行之實施而未能得
    逞即為員警發覺，屬未遂犯，應依刑法第二十五條第二項規
    定，減輕其刑。爰審酌被告前已有竊盜前科，有臺灣高等法
    院被告前案紀錄表在卷可佐，素行不良，本次仍為圖謀自身
    之不法利益而藐視他人之財產權，惡性非輕，且兼衡其竊取
    財物之動機、目的、手段、犯後猶飾詞卸責否認犯行，態度
    不佳等一切情狀，量處如主文所示之刑，並諭知易科罰金之
    折算標準，以示懲儆。扣案之鑰匙一支係被告所有，供犯本
    件竊盜犯行所用之物，爰刑法第三十八條第一項第二款，併
    予宣告沒收。至公訴人雖認被告素行極為不良，前科累累，
    非處以較重之刑無法收矯治之效，具體求處被告有期徒刑六
    月等語，惟本院考量被告本案犯案之情節，認對被告量處如
    主文所示之刑，已足生懲儆之效，檢察官具體求刑之刑度稍
    嫌過重，附此敘明。
據上論斷，應依刑事訴訟法第二百九十九條第一項前段，刑法第
三百二十條第一項、第三項、第二十五條第二項、第三十八條第
一項第二款、第四十一條第一項前段，刑法施行法第一條之一第
一項、第二項前段，判決如主文。
本案經檢察官丁○○到庭執行職務。
中　　華　　民　　國　　96　　年　　6 　　月　　11　　日
                  臺灣臺中地方法院刑事第二庭
                              法　官      許金樹
上正本證明與原本無異。
如不服本判決，應於送達後十日內向本院提出上訴狀（須附繕本
），上訴於臺灣高等法院臺中分院。
中　　華　　民　　國　　96　　年　　6 　　月　　11　　日
                               書記官     王崑煜
附錄論罪科刑法條：
中華民國刑法第320條
（普通竊盜罪、竊佔罪）
意圖為自己或第三人不法之所有，而竊取他人之動產者，為竊盜
罪，處 5 年以下有期徒刑、拘役或 5 百元以下罰金。
意圖為自己或第三人不法之利益，而竊佔他人之不動產者，依前
項之規定處斷。
前二項之未遂犯罰之。
